Tomasz Rosik



Dane osobowe

E-mail: tomasz.rosik82@gmail.com

Numer telefonu: 0048 793030556

Adres:

ul. Jagiellońska 4/22 98-200 Sieradz

Data urodzenia: 12 stycznia 1982

Kluczowe umiejętności

miękkie:

efektywna praca w zespole szybkie uczenie się odporność na stres spokój i opanowanie podejście do pracy z pasją, zaangażowaniem i odpowiedzialnością

twarde:

JavaScript, HTML, CSS, SASS, RWD, Bootstrap, Handlebars, React Redux Router, TDD Jest Enzyme, GIT, Node.js, Express, Websocket, MongoDB

Języki obce

angielski ★★★★

niemiecki ★★★★★

Jestem początkującym programistą front-end. Moja przygoda z programowaniem zaczęła się 12 lat temu, kiedy to samodzielnie nauczyłem się języka znaczników HTML i stworzyłem własną stronę internetową. Moja ścieżka zawodowa nie była do końca związana z IT, jednak w głowie cały czas miałem myśl o programowaniu. W tym roku postanowiłem urzeczywistnić moje marzenie, dlatego w marcu rozpocząłem kurs bootcamp Web Developer w szkole KODILLA. Z chęcią uczę się i poszerzam swoją wiedzę, a współpraca w zespole sprawia mi przyjemność. Poszukuję pracy, w której mógłbym wykorzystać nabytą wiedzę i umiejętności oraz poszerzać swoje doświadczenie zawodowe.

DOŚWIADCZENIE

08.2020 - 09.2020

Udział w trzytygodniowej symulacji pracy zespołowej przy projekcie Reactowym z wykorzystaniem systemu zarządzania Jira. Praca w zespołe wymagała ode mnie składania dziennych raportów "Daily" oraz uczestnictwa w cotygodniowych spotkaniach z PM na Hangouts. Dowiedziałem się, na czym polega kontrola wersji na GitHubie, wykonywałem pull requests i code reviews.

07.2011 - 01.2020

 $\hbox{I.K. Hofmann GmbH outsourcing do firmy BMW Dingolfing}\\$

Niemcy

- kontrola jakości,

- sporządzanie dokumentacji magazynowej,

- operator Steel Coil Cutting Machine.

09.2008 - 06.2011

P.P.H. "Marysieńka" w Sieradzu

- zarządzanie magazynem,

- obsługa programu handlowo-magazynowego "Symfonia",

- utrzymywanie sprawności techniczej sprzętu komputerowego.

07.2005 - 08.2008

F.P.H.U. "Stefi"

- współprowadzenie rodzinnej firmy,

- wykonywanie dokumentacji księgowo-płacowej.

EDUKACJA

03.2020 - nadal

Bootcamp Web Developer Plus Front-End i Back-End Szkoła

Programowania KODILLA

10.2001 - 06.2004

Trzy lata studiów administracji w Akademii Polonijnej

w

Częstochowie

09.1997 - 05.2001

Liceum Techniczne ZSM w Sieradzu

Wyrażam zgodę na przetwarzanie moich danych osobowych przez firmę Easy Coder w celu prowadzenia rekrutacji na aplikowane przeze mnie stanowisko.